臺灣臺南地方法院民事裁定
111年度家護字第1073號
聲  請  人  柳志傑


相  對  人  翁菁妤


代  理  人  董晉良律師                      
上列聲請人聲請對相對人核發通常保護令事件，本院裁定如下：
    主      文
聲請駁回。
　　理      由
一、聲請意旨如附件。
二、相對人答辯意旨略以：
（一）民國111年6月2日伊沒有用生命威脅。當天伊是要跟聲請
      人討前幾天伊墊付的管理費、便當錢新臺幣（下同）3千
      多元，聲請人說錢比他的身體來的重要，伊說伊跟小孩3
      條命比較重要。聲請人有主動表示願意跟伊分擔一半的家
      庭費用，但是聲請人沒有做到。
（二）照片上很明顯是聲請人握著伊的手，伊沒有逼迫聲請人，
      聲請人到處傳訊兩造已經和好很甜蜜，例如傳訊給雙方的
      父母親、聲請人的同事還有大學同學、國中實習老師。
（三）聲請人說量血壓的部分，只是很短暫時間，聲請人故意多
      次蹲下、站起來去量血壓去取最大值，不是相對人的原因
      ，而是聲請人情緒勒索、無理取鬧。關於鈞院核發保護令
      部分，家庭成員只是一時爭執，並不符合符合核發保護令
      的要件，比較像夫妻生活上的口角等語。
三、按法院受理通常保護令之聲請，於審理終結後，如認有家庭
    暴力之事實且有必要者，應依聲請或依職權核發通常保護令
    ，此觀家庭暴力防治法第14條規定即明。而該法之立法目的
    ，係為防治家庭暴力行為及保護被害人權益，其立法精神乃
    在於保護處於家庭暴力危險中之被害人免再受家庭暴力行為
    之傷害，而非針對過去已發生之家庭暴力行為所為之應報。
    準此以言，聲請人必須有遭受相對人不法侵害之事實，且有
    繼續再遭受不法侵害之危險者，始有由法院核發保護令以資
    保護被害人之必要。否則不啻以保護令為限制他人權利及自
    由之手段，自非妥當。因此被害人所提出之證據，至少須達
    到民事審判中之優勢證據程度，亦即被害人須證明加害人曾
    對其實施家庭暴力行為，且有繼續遭受加害人暴力行為侵害
    之危險等始足當之。倘僅係偶發之家庭暴力行為，或依一般
    客觀事實，尚無足認被害人有繼續遭受家庭暴力之可能，或
    僅係家庭成員間生活認知及相處方式產生問題，即無核發保
    護令之必要。
四、本院查：
（一）聲請人主張兩造為夫妻之事實，有兩造之個人戶籍資料在
      卷可稽，堪認兩造確屬家庭暴力防治法所稱之家庭成員，
      而有家庭暴力防治法之適用，合先敘明。　
（二）聲請人主張相對人用生命要脅聲請人匯款、不斷強索金錢
      乙情（本院卷第39、43至47頁），業據相對人否認，辯稱
      係因聲請人曾承諾分擔家庭費用，但是沒有做到等語（本
      院卷第68頁），而本院經核閱聲請人所提出兩造對話錄音
      譯文（同前頁碼），相對人雖表示：「我今天……我比你更
      難過，我們三個的難過大於你一個人。你要逼死誰啦？它
      不過就是個錢而已！你知道什麼叫一兩錢逼死三個人……」
      ，聲請人表示：「所以此時此刻，此時此刻錢比我的身體
      來得重要嗎？」，相對人則回答：「比我們三個重要。三
      個命比一條命重要。」，以上譯文固可認兩造因家庭費用
      分攤問題爭吵，惟尚屬一般之鬥嘴，難認相對人以生命威
      脅聲請人匯款，與其餘對話譯文均未逸脫合理溝通之範圍
      ，過程中雖有情緒較激動之言語，惟尚難認已達辱罵、恐
      嚇等家庭暴力程度。又聲請人主張遭相對人脅迫拍攝牽手
      照片以向眾人表現夫妻幸福云云（本院卷第49頁），業據
      相對人否認有逼迫聲請人之行為，辯稱為聲請人主動要求
      等語（本院卷第68頁），而聲請人就其遭受相對人逼迫云
      云，並未提出任何證據以實其說，自難以其片面之指訴遽
      為相對人不利之認定。另聲請人其餘主張一再遭相對人精
      神霸凌、情緒勒索、金錢勒索云云，或未舉證，或所提證
      據無從為有利於聲請人之認定，或所主張之事實無非夫妻
      間生活認知歧異及相處方式問題，均難認為家庭暴力行為
      。
（三）綜上，應認本件聲請人未能證明相對人確有對其實施家庭
      暴力行為，亦未能證明相對人有繼續對聲請人為家庭暴力
      之危險，其聲請核發通常保護令，即無理由，應予駁回。
中　　華　　民　　國　　111 　年　　9 　　月　　14　　日
                        家事法庭法　官　許嘉容
以上正本係照原本作成。　　　　　　　　　
如對本裁定抗告，須於裁定送達後10日內向本院提出抗告狀。
中　　華　　民　　國　　111 　年　　9 　　月　　14　　日
                                 書記官  李雅涵